臺灣臺南地方法院刑事判決　　　　　　　100年度易字第428號
公　訴　人　臺灣臺南地方法院檢察署檢察官
被　　　告　夏國誠
上列被告因竊盜案件，經檢察官提起公訴（100年度偵字第2477號）
，本院判決如下：
    主  文
夏國誠竊盜，共參罪，各處拘役拾伍日，如易科罰金，均以新臺
幣壹仟元折算壹日。應執行拘役肆拾日，如易科罰金，以新臺幣
壹仟元折算壹日。
    事  實
一、夏國誠分別意圖為自己不法之所有，為下列行為：
（一）於民國100年1月24日上午11時20分許，在臺南市○區○○
      路138號國立成功大學醫學院附設醫院（下稱成大醫院）
      前，趁家禾便當東安店員工盧明德送便當至成大醫院內，
      而將其餘待送之便當放置在其所騎乘之車號L8X-703號重
      型機車上無人看管之際，徒手竊取奶香雞排便當及魚排便
      當各1個，得手後旋攜離至附近臺南市○區○○路190號之
      7一11超商店前食用所竊得之奶香雞排便當，食畢將空便
      當盒棄置現場之資源回收桶後，攜帶另1竊得之便當逃逸
      。
（二）同年月25日上午11時20分許，在臺南市○區○○路138號
      成大醫院前，趁美香便當店負責人趙楷送便當至成大醫院
      內，將其餘待送之便當放置在其所騎乘之車號NDB-455號
      重型機車上無人看管之際，徒手竊取雞腿便當及豬排便當
      各1個，得手後旋攜離至附近臺南市○區○○路190號之
      7-11超商店前食用所竊得之雞腿便當，食畢將空便當盒棄
      置現場之資源回收桶後，攜帶另1竊得之便當逃逸。
（三）同年月27日上午11時40分許，在臺南市○區○○路138號
      成大醫院前，趁湘田便當店員工李宇新送便當至成大醫院
      內，將其餘待送之便當放置在其所騎乘之車號NIG-128 號
      重型機車上無人看管之際，徒手竊取雞柳便當及無骨雞便
      當各1個，得手後欲離去時，為埋伏之員警當場查獲，而
      循線查悉上情。
二、案經臺南市政府警察局第五分局報請臺灣臺南地方法院檢察
    署檢察官偵查起訴。
    理  由
壹、證據能力部分：
一、按被告於警詢、偵查，及本院訊問中所為之不利於己之供述
    ，並無證據證明係出於強暴、脅迫、利誘、詐欺、疲勞訊問
    、違法羈押或其他不正之方法，且與事實相符，依刑事訴訟
    法第156條第1項規定，均得為證據。
二、次按被告以外之人於審判外之陳述，雖不符刑事訴訟法第
    159條之1至第159條之4之規定，而經當事人於審判程序同意
    作為證據，法院審酌該言詞陳述或書面陳述作成時之情況，
    認為適當者，亦得為證據，刑事訴訟法第159條之5第1項定
    有明文。查本案證人盧明德、趙楷、李宇新，及郭宗順警詢
    及偵查中之供述，以及員警職務報告、扣案目錄及贓物認領
    保管單等，業均經被告表示不爭執其證據能力，而本院審酌
    渠等陳述作成時之情況，均核無不當，參照上開說明，自具
    證據能力。至現場照片及監視錄影器翻拍照片，乃屬以科學
    、機械之方式，對於當時狀況所為忠實且正確記錄之非供述
    證據，均應無傳聞法則規定之適用（最高法院九十七年度臺
    上字第一四０一號判決參照），併予敘明。
貳、實體部分：
一、訊據被告雖否認分別於100年1月24日、25日上午11時20分許
    ，在成大醫院徒手竊取如犯罪事實欄（一）（二）所載之便
    當；並辯稱檢察官舉證7-11超商前照片中之犯嫌體型較被告
    強壯，且以被告之胃口，不可能一次食用2個便當云云。惟
    查，被告於上開時間，由成大醫院各攜帶2個便當至臺南市
    ○區○○路190號之7-11超商店前食用其一後，持另一便當
    離去之情，為證人臺南市政府第五分局開元派出所員警郭宗
    順親眼目睹，並於偵查中結證在卷（見偵卷第14、15頁），
    且有其製作之職務報告書（見警卷第11頁）、超商前被告照
    片可憑；又被告各竊取2個便當，與被害人盧明德、趙楷證
    述分別於上開時地失竊2個便當之情節相符，復有扣案被告
    食用後之空便當盒可稽；況被告遭查獲逮捕時與照片中嫌犯
    穿著同款之紅色羽絨外套，有二者照片可資參照，且穿著羽
    絨外套，形體外觀自較未穿著外套壯碩，佐以被告嗣於同年
    月27 日於成大醫院竊取湘田便當2個，其手法與前揭犯行相
    同，所為形體不若照片中犯嫌壯碩及不可能一次實用2個便
    當之辯解，顯為卸責之詞而不足採。被告前揭竊盜犯行，應
    堪認定。。
二、被告嗣於同年月27日上午11時40分許，在臺南市○區○○路
    138號成大醫院前，徒手竊取湘田便當店員工李宇新騎乘之
    NIG-1 28號重型機車上雞柳便當及無骨雞便當各1個，業據
    被告於警詢、偵訊及本院審理時坦承不諱，核與證人郭宗順
    證述及被害人李宇新警詢指述（見警卷第5、6頁）之情節相
    符，並有扣案之湘田便當店雞柳便當及無骨雞便當附卷可證
    ，被告該次竊盜犯行，事證明確。
三、核被告上開所為，均係犯刑法320條第1項之普通竊盜罪；且
    其3次犯行，犯意各別，行為互殊，應分論併罰。爰審酌被
    告曾有竊盜前案（不構成累犯），素行非佳，有臺灣高等法
    院被告前案紀錄表附卷可參，猶不知悔改，法治觀念薄弱，
    惟念其生活困頓，所竊財物價值非巨等一切情狀，分別量處
    如主文所示之刑及定應執行刑，並均諭知易科罰金之折算標
    準。
據上論斷，依刑事訴訟法第299條第1項前段，刑法第320條第1項
、第41條第1項前段、第51條第5款，刑法施行法第1條之1第1項
、第2項前段，判決如主文。
本案經檢察官詹尚晃到庭執行職務。
中    華    民    國   100    年    10    月    20    日
                   刑事第七庭  法  官  魏玉英
上正本證明與原本無異。
如不服本判決應於收受送達後10日內向本院提出上訴書狀，並應
敘述具體理由；其未敘述上訴理由者，應於上訴期間屆滿後20日
內向本院補提理由書（均須按他造當事人之人數附繕本）「切勿
逕送上級法院」。告訴人或被害人如對於本判決不服者，應具備
理由請求檢察官上訴，其上訴期間之計算係以檢察官收受判決正
本之日期為準。
                               書記官  黃秋萍
中    華    民    國   100    年    10    月    21    日
附錄本案論罪科刑法條：
刑法第320條
意圖為自己或第三人不法之所有，而竊取他人之動產者，為竊盜
罪，處5年以下有期徒刑、拘役或5百元以下罰金。
意圖為自己或第三人不法之利益，而竊佔他人之不動產者，依前
項之規定處斷。
前二項之未遂犯罰之。